臺灣高等法院臺中分院刑事判決　　　　　　　九十二年度重上更(一)字第三○六號
　　上　訴　人
　　即　被　告　丙○○
　　選任辯護人　林萬生
右上訴人因殺人未遂等案件，不服臺灣南投地方法院中華民國八十九年六月二十一日
第一審判決（民國八十八年度訴字第一一六號，起訴案號：臺灣南投地方法院檢察署
八十八年度偵字第二八四號、三七八號），提起上訴，經最高法院第一次發回更審，
本院判決如左：
    主      文
原判決撤銷。
丙○○共同未經許可，持有手槍，處有期徒刑伍年陸月，併科罰金新臺幣壹拾伍萬元
，罰金如易服勞役，以銀元佰元即新臺幣玖佰元折算壹日。扣案之制式貝瑞塔手槍
貳枝（槍枝管制編號：0000000000、0000000000號，均各含彈
匣壹個）、九ＭＭ制式子彈壹拾貳顆均沒收。
    事      實
一、丙○○於八十八年一月八日凌晨零時許，與吳昭男、廖文宏、莊政勳、李雅琪、
    劉智惠、徐文輝及徐文輝之妻等人至南投縣埔里鎮○○路四十號嘉年華ＫＴＶ八
    一六包廂內唱歌、飲酒，於同日凌晨零時四十分許，因丙○○誤闖隔壁八一五號
    包廂，遭該包廂內唱歌之林俊榮、乙○○等人訕笑後返回八一六包廂，莊政勳得
    知後即與廖文宏、丙○○前往隔壁八一五包廂質問進而發生爭吵，丙○○心有不
    甘，乃思予以教訓，遂與莊政勳、廖文宏（上開二人經原審判刑確定）共同基於
    傷害之犯意聯絡及行為分擔，由丙○○與廖文宏駕車外出至埔里鎮○○路○段五
    一一號三樓，由其上樓取出制式貝瑞塔手槍二枝（槍枝管制編號0000000
    000號（黑色）、0000000000號（銀色），均各含彈匣一個，槍內
    並分別裝有五顆、七顆之九ＭＭ制式子彈；公訴人誤認係不具殺傷力之改造四五
    手槍及具有殺傷力之德製八厘米模型槍）及制式子彈，而未經許可共同持有之，
    並回到嘉年華ＫＴＶ與莊政勳會合，由廖文宏將上開黑色制式手槍交予莊政勳後
    ，三人再進入該ＫＴＶ八一五包廂內，莊政勳即持該黑色制式手槍槍托毆打乙○
    ○，廖文宏與丙○○則交互以另枝銀色制式手槍之槍托或空手圍毆林俊榮，致林
    俊榮受傷、乙○○受有頭部外傷併左頂部及後枕部頭皮割裂傷各約○‧五公分及
    一‧五公分長（傷害部分業據林俊榮、乙○○撤回告訴）。其間，莊政勳另單獨
    持槍朝乙○○頭頂部上方射擊子彈一發，以恫嚇乙○○並再持該槍托毆打乙○○
    ，嗣經吳昭男（吳昭男業經檢察官另為不起訴處分）勸阻後，莊政勳、廖文宏、
    丙○○三人始先後離去，廖文宏並將上開兩枝制式手槍（內含子彈）帶回埔里鎮
    ○○街一六三巷十八號家中客廳暫放。嗣經警方循線前往埔里鎮○○街一六三巷
    十八號廖文宏住處客廳，搜扣得彼等共同持有之上開制式具瑞塔手槍二枝、制式
    子彈十二顆（槍內各有五顆、七顆）
二、案經南投縣警察局埔里分局報請臺灣南投地方法院檢察署檢察官偵查起訴。
    理      由
一、訊據被告丙○○矢口否認有何持有槍彈犯行，辯稱：伊未持有手槍，亦沒有毆打
    林俊榮，僅在場勸架，伊沒有離開嘉年華ＫＴＶ載廖文宏去取槍，槍枝應係廖文
    宏所有云云。辯護人為被告丙○○辯稱：I本案之起因，係緣於丙○○誤入八一
    五包廂而引起，廖文宏、莊政勳二人係為替丙○○出氣而惹起本案，廖文宏為了
    丙○○而取出其所藏匿之扣案手槍及持槍毆打林俊榮，且因而遭林俊榮砍殺。莊
    政勳因而持槍毆打黃海斌，更因而被起訴涉及殺人未遂，其二人所涉刑責可謂不
    輕，然而丙○○因未持槍枝，可能被判無罪，事後丙○○亦未對廖文宏、莊政勳
    二人表示願給付何種補償，致其二人因而心生不悅，乃欲陷被告丙○○入罪。且
    本案案發後，林俊榮砍傷廖文宏部分，係被移送殺人未遂，而莊政勳持槍傷害乙
    ○○及槍枝走火而向乙○○頭部上方發射子彈部分，亦被移送殺人未遂罪。林俊
    榮為免除自己殺人未遂刑責，極欲與廖文宏和解，莊政勳亦極欲與乙○○和解。
    林俊榮、乙○○彼方與廖文宏、莊政勳此方，立於互為和解、互免刑責立場，乃
    須互相配合。莊政勳為求能達成和解，以免除所涉殺人未遂罪責，自須配合廖文
    宏。故廖文宏與莊政勳二人所為不利於被告丙○○之供述，均不足採。II莊政勳
    於八十八年一月八日上午十時許，於警訊中供稱：「我與吳昭男、丙○○及廖文
    宏在埔里鎮○○路嘉年華ＫＴＶ第八一六包廂唱歌，突然丙○○自外面回來，說
    他與隔壁包廂的人吵架，我聞言即與丙○○、廖文宏共同前往欲修理他們，進門
    後，我便和廖文宏毆打乙○○，乙○○閃躲，廖文宏即跑到外面，此時丙○○則
    與該廂房內不詳姓名男子吵架，不一會兒，廖文宏自外返回，便自腰間拿出一把
    手槍交給我，我便持該槍毆打乙○○」。而後於原審則改稱：「伊第二次進去時
    ，沒看現丙○○與廖文宏，不知他們二人去哪裡」，莊政勳前後所言互相矛盾。
    然就其所言內容，於警訊所言，相當明確，而於原審訊問時，則語詞含混，可知
    其於原審所言，係為配合廖文宏之說詞，使丙○○涉入本案而為。依案重初供之
    法理，自應以其於警訊中所言為可採。且莊政勳於鈞院八十九年十二月七日準備
    程序中，經辯護人請求鈞院詢問莊政勳以：「你在警訊中與在地院之陳述矛盾，
    到底那一次說得才對」時，答稱：「警訊中說的才對」，並稱：「因為那時候，
    我要與乙○○和解，林俊榮要與廖文宏和解。因為乙○○與林俊榮是一夥的，如
    果廖文宏不與林俊榮和解，乙○○就不跟我和解；因此廖文宏，叫我要配合他的
    供詞；劉智惠是我的女朋友，我怎麼說她就護著我」等語，再與前述林俊榮、莊
    政勳二人被訴殺人未遂部分果因和解，撤回告訴，而經原審法院改以普通傷害罪
    判決公訴不受理以觀，自堪認莊政勳所為證詞，以在警訊及鈞院中所為證詞為可
    採，其於原審所言，即不足採。III證人劉智惠於八十八年一月八日上午七時二十
    分許於警訊中亦證稱：在八一五號廂房內，我看到莊政勳向廖文宏拿一把槍，然
    後用槍柄敲打被害人的頭等語，我只看到他（莊政勳）向廖文宏拿槍，我不知道
    該把槍是何人所有。警察詢以莊政勳開槍後槍枝交給何人？答以：我聽廖文宏向
    莊政勳說「東西」我已先拿回去放好，你先離開等語，所以槍枝是在廖文宏那裡
    沒錯。自堪認該二把槍枝確係廖文宏交予莊政勳者無訛。證人劉智惠於原審雖證
    稱：「在我們進入八一五包廂出來後，丙○○、廖文宏先行離開ＫＴＶ，第二次
    我與莊政勳出來後，潘炳他們與莊政勳講了一些話，三人即回去八一五包廂，我
    隨後進去，有看到莊政勳拿一個黑黑的東西敲乙○○頭部，我便去拉莊政勳後跌
    倒，那時有聽到槍響」等語。然一者，劉智惠於莊政勳第一次進入八一五包廂吵
    架，經吳昭男勸架及與丙○○將莊政勳推出八一五包廂後，即由劉智惠將莊政勳
    帶入原八一六包廂。此時，因廖文宏與丙○○均未進入八一六包廂，故劉智惠不
    知其二人去向，乃屬正常，是其所指其二人先行離去等語，應係指未見到其二人
    之意，而非指其二人一同「駕車離去」。再者，劉智惠係莊政勳之女朋友，其所
    為證詞難免配合莊政勳，而一同附和廖文宏，而為不利被告丙○○之證述，且此
    部分，業據莊政勳於鈞院八十九年十二月七日準備程序中證稱：「劉智惠是我女
    朋友，我怎麼說她就護著我」等語明確。是劉智惠於原審所為不利於被告丙○○
    證言部分，自亦不可採。Ⅳ證人吳昭男於原審中係證稱：「在勸架時丙○○有推
    廖文宏及莊政勳出去後，隔了三、四分鐘後再進來，隔了五、六分鐘又出去，不
    知隔了多久後丙○○先進來，『約隔了七、八分鐘後』，廖文宏、莊政勳再進來
    ，便發生持槍的事」。顯見廖文宏係於被告丙○○再進入八一五包廂後再「隔七
    、八分鐘後」始持槍回嘉年華ＫＴＶ，然原審判決引用該吳昭男之證詞時，疏漏
    了「約隔七、八分鐘後」等詞，而誤為「丙○○先進來，廖文宏、莊政勳再進來
    ，便發生持槍的事」，原審判決此部分採證，顯有違誤。Ⅴ廖文宏於警訊時亦自
    承：我身上有乙支槍；我拿槍柄毆打不詳姓名的一名男子，相當明確，從而伊事
    後改稱，伊無毆打傷害行為，自亦不實。且縱觀全卷各在場人之證言及供述可知
    ，於八十八年一月八日凌晨，出現於埔里鎮嘉年華ＫＴＶ第八一五包廂之槍枝共
    僅二枝，一枝黑色槍枝由被告潘政勳持有，廖文宏復自承身上有另一枝（銀色）
    槍枝，並持以毆打不詳姓名之一男子（應係林俊榮），且該黑色槍枝復係廖文宏
    交付予莊政勳，則該二槍原即確係被告廖文宏所持有者，至為明確。Ⅵ扣案二把
    制式貝瑞塔九二手槍（一把黑色、一把銀色）係在廖文宏住處查獲，而另改造四
    五手槍一枝及具有殺傷力之仿德製八厘米模型槍，亦係廖文宏遭林俊榮砍傷時所
    持有而扣案者。此有扣押筆錄為憑，亦為廖文宏所自承，自無疑異。廖文宏雖稱
    扣案槍枝係被告丙○○所有，惟據被告丙○○稱：「廖文宏欲離去時，係借用丙
    ○○之汽車載莊政勳離去，之後不久廖文宏即再將汽車駕回嘉年華ＫＴＶ返還丙
    ○○」，此亦為廖文宏所自承。由廖文宏借用丙○○之汽車離去後，不久廖文宏
    即將汽車駕回原處返還丙○○，而該涉案之二把制式貝瑞塔手槍又係於廖文宏住
    處查獲等情以觀，廖文宏借用丙○○之汽車返家之主要目的，顯係欲將該涉案之
    二把制式手槍拿回家中放置。否則，若依廖文宏所言，扣案槍枝係丙○○所有，
    則其逕將該二槍枝交還丙○○即可，斷無借用丙○○之車將槍枝放回其住處，再
    將車駕回原處交還丙○○之理。顯見該扣案槍枝本即係廖文宏所有云云。
二、本院查：
  (一)依下列案發現場證人之供述證據，被告應有本件犯行
  (1)共犯廖文宏於八十八年一月八日及同年月九日警訊時供稱：「我於八十八年一月
    八日凌晨約一時在埔里鎮○○街一六三巷遭二名男子持刀將我殺傷」「因為我在
    嘉年華ＫＴＶ與人吵架，後來我與綽號『餅乾』的男子至埔里鎮○○路○段五一
    七號新光大樓拿槍至嘉年華找與我們吵架的人開槍，開槍後我們就將槍枝帶回我
    家放在電視機旁邊，後來我又回到嘉年華被一名女子載我回家，我們回到埔里鎮
    ○○街一六三巷口，我就被二名男子持刀追殺我」「因我喝醉不知是誰開槍，但
    我身上帶有一把槍」「是丙○○開車載我到吳昭男位於埔里鎮○○街二六四號住
    處，由丙○○上樓進去拿出來給我的，當時丙○○拿給我一把銀色制式手槍（貝
    瑞塔九二型），我沒有看是否有上膛裝子彈，就把手槍插在我身上的褲帶上，槍
    枝所有人是吳昭男」「當時我拿銀色貝瑞塔九二手槍，另丙○○則拿黑色貝瑞塔
    制式手槍，總共二把制式九二手槍」「我剛開始（約於八十八年一月七日二十二
    時許）和朋友吳昭男、丙○○、莊政勳、李雅祺、劉智惠等人在嘉年華八一六包
    廂內唱歌，大約於凌晨（一月八日）零時四十分，不知何故丙○○、莊政勳他們
    到隔壁八一五包廂與人爭吵，後來丙○○就開車載我到吳昭男租屋處拿槍，約同
    日一時許我們二人分持一把槍返回八一五包廂內參與打架，在場多少人我不清楚
    」「（問：你與丙○○所持之槍枝是否為警方事後到你家會同你父親在客廳查獲
    那二把貝瑞塔制式九二手槍？）答：是的」等語。再於八十八年一月二十五日檢
    察官偵查訊問時供稱：「（問：槍是不是從丙○○家裡拿出去的？）答：是」「
    （問：是不是丙○○開車載你去他家拿槍？）答：是」「（問：前後花多少時間
    ？）答：從樓上到樓下共花了四、五分鐘」「（問：總共到他家大概多少時間？
    ）答：約四、五分鐘，從他家回到ＫＴＶ約四、五分鐘」等語。另於原審八十八
    年四月二十七日訊問時供稱：「我們到八一五理論後，丙○○就拉我出去他開車
    載我回到他住處，他要我在外面等，幾分鐘後，他就拿二把槍出來，把一把槍塞
    給我，我們二人又回八一五包廂，進去後丙○○拿槍打林俊榮的頭，我用腳踢林
    俊榮，莊政勳是在外面等，我們三人一起進去包廂，到了ＫＴＶ後，丙○○便將
    我持的那把槍拿走了，交給張政勳在ＫＴＶ裡面，我沒有拿槍，丙○○是用槍柄
    打林俊榮，我用腳踢，張政勳的槍打了一槍，我並沒有看到，因為那天情形很亂
    ，後來我們便走了，我開丙○○的車子載莊政勳回家沒有多久我便收到吳昭男的
    扣機，要我回吳昭男的租屋處櫃子第三格拿一個盒子，並且將案發當時的槍拿回
    去還給丙○○」「是我先發現丙○○將槍放在駕駛座旁的腳踏墊上，我將之拿回
    家去，坐在客廳，吳昭男扣機給我，我到中天ＫＴＶ後，丙○○問我槍的下落，
    我告訴他我在家裡，他便要我回去拿來還給他，所以我便回家拿槍，途中我發現
    有人跟蹤我，回到安四街文心雕龍大樓前，便遭林俊榮持刀砍傷，後來警察便在
    我家中查扣那二把槍」等語。
  (2)證人即共犯莊政勳之同居女友劉智惠於八十八年一月八日警訊時證稱：「我和我
    男友莊政勳及廖文宏、丙○○、吳昭男、李雅祺等多人，一起在嘉年華八一五包
    廂隔壁唱歌，大約於一點多時丙○○走錯包廂到八一五包廂與該包廂內人發生衝
    突，之後丙○○與廖文宏就先行離開，大約一時三十分許丙○○與廖文宏又回來
    與我男朋友莊政勳在我們門口講話（內容不清楚）之後三個人就一起到八一五包
    廂，我隨後跟去想要把莊政勳拉回來，在八一五包廂內我看到莊政勳向廖文宏拿
    一把槍，然後用槍柄敲打被害人的頭部，後來我聽到槍響莊政勳與廖文宏就一起
    出八一五包廂，我就跟出去把莊政勳拉回他的家，當時廖文宏自己一個人開另外
    一輛車離開嘉年華ＫＴＶ」「當時在八一五包廂內只有看到莊政勳拿的那一把槍
    ，但是在進入八一五包廂門口時我有看到丙○○及廖文宏在摸腰際衣服好像要拿
    東西的動作，因為我一直要把莊政勳拉回來，所以沒有看清楚他們拿什麼東西」
    等語。再於原審八十八年六月十五日訊問時證稱：「當天我是進去八一五包廂二
    次，第一次是莊政勳、吳昭男、廖文宏及丙○○進去，發生一陣爭吵後就出來，
    隔了時多分鐘，我與莊政勳進去找吳昭男，但談完我就拉莊政勳出來，在我們第
    一次進入八一五包廂出來後，潘、廖二人即返回ＫＴＶ，他們二人與莊政勳講了
    一些話，但我不清楚，他們三人及回去八一五包廂，我沒有看到他們有無帶東西
    ，我隨後才進去八一五包廂，我進去後我有看到莊政勳拿一個黑的東西敲乙○○
    的頭部我便去拉莊，拉扯後我跌倒，那時我有聽到槍響，我隨即拉莊出來，其他
    人也隨即出八一五包廂」「出來八一五包廂後是丙○○叫廖文宏開車送莊政勳回
    家，我知道他們不是送他回去，因為當時我就堅持要送莊回去，但他們不肯，所
    以我便騎機車跟在廖文宏車後，到了北門加油站時，廖文宏把莊趕下車，我就把
    他載回家」等語。
  (3)被害人林俊榮於八十八年一月八日警訊時指稱：「對方是丙○○、莊政勳此二人
    將我及乙○○打成傷；另外尚有六人（四男二女）在八一五包廂內參與圍事共八
    人，我認識五人除持槍二人外，另三人分別叫吳昭男、王瑞麟，另一人綽號西瓜
    ，其餘不認識」「當天我們一群七人在八一五包廂內喝酒唱歌，然後丙○○一人
    走錯了包廂進入八一五包廂，我們喝酒喝酒處，丙○○原在隔壁包廂飲酒因走錯
    然後返回隔壁，大約三分鐘後就持槍衝進八一五包廂開一槍，未擊中人，就拿槍
    柄打我及乙○○二人頭部後，就急忙離開現場」「（問：你與持槍之人及對方是
    何糾紛？）答：只有和丙○○有過糾紛，因之前我弟弟遭他毆打」等語。再於八
    十八年四月二十七日、八十八年八月二十四日原審訊問時指稱：「先是丙○○走
    錯包廂，後來第二次廖文宏、丙○○分別將槍插在腰際與莊政勳走進來，不知道
    何人將槍給莊政勳，丙○○以槍柄打我頭部，廖文宏用腳踢我，我在被打時有聽
    到槍響，不久莊政勳離開後，丙○○與廖文宏就走了」「是丙○○拿槍敲我的頭
    ，先是他們一群人持酒瓶進來後被吳昭男推出去。後來又衝進來持槍打我的頭，
    我便抱頭，印象中丙○○、廖文宏都有拿槍打我，他們槍是傳來傳去，當時很混
    亂，有人勸架，也有人打我」等語。
  (4)證人田豐義於八十八年一月八日檢察官偵查訊問時證稱：「我和種花的朋友在一
    起唱歌，當時我及乙○○兄弟、侯志武、林俊榮一起，突然有六男一女衝進我們
    的包廂，其中二個拿出兩支槍（一黑一白），並稱『哪一位不爽？』我們未回應
    ，其中持黑槍的人朝牆壁開一槍。後來持黑、白槍的向前用槍柄打林俊榮及乙○
    ○後，就走出去，後來我們立刻報警，乙○○、林俊榮到埔里基督教醫院急救」
    等語。
  (5)被害人乙○○於八十八年元月八日警訊時指稱：「當時我及胞兄黃海斌、黃海龍
    、我的老闆戴清松在包廂內唱歌時，一時許有兩位持手槍的年輕人進入，無故即
    持槍打我的頭部，再以手槍射擊包廂強面一槍，再以手槍打我的頭，之後離去」
    「現場有二人持手槍」等語。
  (6)證人黃海斌於八十八年元月八日警訊時證稱：「於八十八年元月八日一時三十分
    許在嘉年華ＫＴＶ八一五包廂，之前我們說好共有七人約好要一起到嘉年華唱歌
    ，後我與黃海龍、侯志武先去吃肉丸，而戴清松、林俊榮、田豐義、乙○○先進
    去嘉年華唱歌等我們，之後我們三人吃完肉丸進去嘉年華八一五包廂與其他四人
  會合一起唱歌，約作了三、五分鐘突然看見一名瘦高男子進來我們的包廂內，四
    周看一看然就往我身邊坐下來，我不認識他，我以為是朋友中某一位的朋友，我
    沒有跟他說話，就倒了一杯酒給他，那男子也未喝就說他走錯間，後來走出去，
    等那陌生男子走出去，我們在座七人中有人問那是誰的朋友，當時沒有人承認，
    又過了約五分鐘突然有五至六名男子拿酒瓶進來，先進來的瘦高男子就說他不是
    走錯間，是故意進來，然後就指著林俊榮說就是要針對你，然後另一男子（莊政
    勳）持酒瓶往桌上砸，之後他們又全部走出去，約過了三分鐘，他們又突然過來
    ，共有七、八人，多了兩個女子，而第二次進來那瘦高男子（丙○○）持一把白
    色手槍，而莊政勳持一把黑色手槍，進入包廂內，丙○○及第三名男子持槍押著
    林俊榮後又毆打林俊榮及用槍柄打他，而莊政勳則以槍托打我哥哥乙○○的頭部
    ，之後他們的朋友有人拉莊政勳要他趕快走，莊政勳退後一步持槍往我哥哥乙○
    ○開了一槍，幸未打中，之後他們中有人說要拿大枝的來掃射，結果他們中的女
    孩子說『不要』、『快走』，之後他們就全部走到門口，然後我立刻打一一○報
    警，之後他們就全部走掉了，之後我就留在現場等警察到場」「對方的人員我一
    個都不認識，也未與他們結怨，事後得知林俊榮與丙○○有過糾紛」等語。於八
    十八年二月六日檢察官偵查訊問時證稱：「（問：第一次走錯包廂那位在作什麼
    ？）答：他有拿槍」「（問：他除了拿槍還作什麼？）答：他用槍指著林俊榮，
    說他沒有走錯包廂」等語。再於八十八年四月二十七日原審訊問時證稱：「第二
    次是一群人進來，我有發現丙○○帶著一把槍，莊政勳拿一把槍用槍打我哥哥，
    他跳開桌子後，有拉槍機對著我哥開了一槍」等語。
  (7)證人黃海龍於八十八年一月八日警訊時證稱：「八十八年元月八日一時許我去Ｋ
    ＴＶ唱歌，有一陌生男子進入我們這間包廂，原本以為是在座的朋友的朋友，後
    來發現是走錯間的就出去了，過了一會兒就有一群人進來我們這一間包廂，有一
    男子手持酒瓶說：『是誰要吵架？』，但被他朋友拉走並向我們道歉後就退出我
    們這個包廂，但是過了一會持酒瓶的男子持一支黑色的手槍，另一男子持白色的
    手槍夥同其他大約七、八人進入我們包廂，持黑色手槍的男子隨即喇拉槍機向我
    弟弟開了一槍未打中，射到牆壁上，後拿槍柄打我弟弟及林俊榮，但未開槍，其
    中有一男子就喊說『要拿大枝的來掃射』，見事態嚴重就跑掉了」等語。
  (二)共犯莊政勳於八十八年一月八日警訊時雖供稱：「我與吳昭男、丙○○及廖文宏
    在埔里鎮○○路『嘉年華ＫＴＶ』八一六包廂唱歌喝酒，突然丙○○自外面回來
    說『他與隔壁的人吵架』，我聞問後即與丙○○廖文宏共同前往欲修理他們，進
    門後我便和廖文宏毆打乙○○、乙○○閃躲，廖文宏即跑到外面，此時丙○○與
    該包廂內不知名男子吵架，不一會，廖文宏自外面返回，便從腰際間拿出一把手
    槍交給我，我便持槍毆打乙○○頭部，隨即在拉扯間不慎擊發一發子彈，而我女
    友劉智惠便將我拉離現場並用機車載我返回我的住處」云云，而後於原審則改稱
    ：「伊第二次進去時，沒看現丙○○與廖文宏，不知他們二人去哪裡」等語。再
    於本院前審時就所於原審與警訊所供不一緣由，供稱：「因為那時候我要跟乙○
    ○和解，林俊榮要跟廖文宏和解。因為乙○○跟林俊榮是一夥的，如果林俊榮和
    廖文宏沒有和解，我跟乙○○就沒有辦法和解」「廖文宏因此叫我配合他的供詞
    」「劉智惠是我的女朋友，我怎麼說他就護著我」云云，然查：
  (1)本案發生於八十八年一月八日凌晨一時三十分許，而劉智惠已於八十八年一月八
  日七時二十分許之警訊中，供稱：「（問：請你詳述當時之情形？）我和我男友
    莊政勳及廖文宏、丙○○、吳昭男、李雅琪等多人一起在嘉年華八一五號隔壁包
    廂內唱歌，大約於一點多時，丙○○走錯包廂，到八一五號房與該廂房內的人衝
    突，之後，丙○○與廖文宏就先行離去，大約於一時三十分許，丙○○與廖文宏
    又回來，與我男朋友莊政勳在我們包廂門口講話《內容我不清楚》，之後三個人
    就一起到八一五號包廂‧‧‧」等語，已見前述，劉智惠既係莊政勳之女朋友，
    丙○○、廖文宏又是其等之朋友，其供詞當無故意誣陷之理；且其於案發後，立
    即接受警訊，當時之供詞，當無被告丙○○所辯之「丙○○事後未對廖文宏、莊
    政勳二人表示願給付補償」「案發後，為達成和解，因而配合廖文宏之供詞，誣
    陷丙○○」情節存在。
  (2)另：I被害人林俊榮於案發後之八十八年一月八日三時許，即已供稱：當時丙○
    ○確與廖文宏輪流持槍托毆打伊等語，且明指「‧‧共二枝槍，乙把白色丙○○
    所持，乙把黑色是莊政勳所持」；II廖文宏於案發之翌日，即八十八年一月九日
    十三時四十分許，接受警訊時，即已供稱與被告共同前往取槍之事實，亦見前述
    。III在場證人黃海斌證稱：「第一次走錯包廂那位有拿槍」「他用槍指著林俊榮
    ，說他沒有走錯包廂」等語亦見前述，三人所述情節，大致相符，且與劉智惠於
    警訊中所供相吻合，參酌前項被害人及現場目擊證人之供述，應以莊政勳於原審
    所為供述與事實相符，其於警訊及本院前審所為之上開供述，應係迴護之詞，無
    法為被告有利認定。
  (三)共犯廖文宏迭次於偵查及原審審理時供稱：係與被告共同前往被告住處取出上開
    槍彈等語，參酌前開案發經過及後述測謊結果，此項供述應與事實相符，且吳昭
    男業據台灣南投地方法院檢察署檢察官以八十八年度偵字第三○六號為不起訴處
    分確定，廖文宏於警訊所稱，係與被告前往吳昭男住處取得一節，應有錯誤。被
    告雖以上開槍彈既取自被告住處，何以案發後由廖文宏攜至其住處藏放嗣為警查
    獲云云，然查，廖文宏就此於原審訊問時供稱：「在嘉年華發生槍枝槍擊案後我
    很害怕，丙○○要我載莊政勳回家，我載莊回家後在車上發現兩把槍，所以我把
    那把槍收到我家中，槍是放在前座的椅子下」等語，核與被告及莊政勳於原審八
    十八年六月十五日訊問時所供：「我與莊政勳、李雅祺一起離開，到門口時廖文
    宏向我借車載莊政勳回家，我便返回包廂看事情處理如何，十多分鐘後廖文宏拿
    鑰匙回來給我」（丙○○）「是何人主動要載我回家我不清楚，但是廖文宏先載
    我回家，但到了一半廖文宏就把我趕下車，劉智惠載我回家」（莊政勳）等語相
    符，被告與廖文宏既屬共犯，廖文宏於案發後，將槍枝先行藏放於其住處，即在
    事理之中，尚不得引此而為被告有利認定。
  (四)下列測謊結果，堪供審認受測謊者供詞信用性之之參考：
  (1)原審就丙○○、廖文宏是否有前述持槍毆人乙節，委請內政部警政署刑事警察局
    對丙○○、廖文宏、吳昭男三人進行測謊，經該局以卡片刺激測驗、區域比對技
    術、沉默回答法鑑驗結果：
    I廖文宏對下列問題均無不實反應︰(甲)有關本案，你稱案發當天有陪同丙○○至
      他家拿那二把鬧事槍枝一事，有無說謊？（答︰沒有）；(乙)有關本案制式槍枝
      來源一事，你有無誣賴丙○○？（答︰沒有）；(丙)有關本案，你稱吳昭男於事
      後有授意你至他的租住處拿取另二把改造槍枝一事，有無說謊？（答︰沒有）
      。
    II丙○○對下列問題均呈不實反應︰(甲)有關本案案發前，你有無觸摸過鬧事的那
      二把槍枝？（答︰沒有）；(乙)有關本案，案發當時，你有無觸摸過鬧事的那二
      把槍枝？（答︰沒有）；(丙)有關本案，案發當天，你有無與廖文宏一齊去拿那
      二把制式槍枝？（答︰沒有）。
    此有內政部警政署刑事警察局八十九年三月十日刑鑑字第３０６８２號鑑驗通知
    書附卷可考（見原審卷１第二一一－二一二頁）。
  (2)被告之辯護人雖質疑該測謊報告之判讀有誤，本院前審依辯護人之聲請，向內政
    部警政署刑事警察局，該局以九十年四月九日刑鑑字第一一六一二號來函說明之
    ，並強調「‧‧由於原則需採總計分以尋求三次反應之一致性，無法就單一圖譜
    進行計分據以此判定有無不實之結論‧‧」本院認為，測謊之判讀乃極度專業之
    工作，因此仍認該局之判斷結果為可信。
  (3)以上測謊結果既已認定廖文宏均無說謊現象，而丙○○呈不實反應，足證被告廖
    文宏於本件所供有關案發當天，係丙○○帶同伊返回中山路三段五一一號新光大
    樓拿取扣案之二把制式手槍及槍內之子彈。
  (五)此外，復有為警查扣之右揭槍彈、彈殼，經送鑑定結果，槍枝管制編號0000
    000000號 (黑色)、0000000000號 (銀色)手槍，認均係美國貝
    瑞塔（ＢＥＲＥＴＴＡ）廠製９２ＦＳ型口徑９ＭＭ制式半自動手槍，槍管內具
    六條右旋來復線，機械性能良好，認具殺傷力；送鑑制式九○子彈一百顆（除牽
    涉丙○○持有之十二顆之外，另查扣廖文宏另外持有之八十八顆，共一百顆，鑑
    定單位自另八十八顆中試射十五顆），認均係９ＭＭ制式半自動手槍子彈，均具
    殺傷力；送鑑彈殼一顆，認係已擊發口徑９ＭＭ制式彈殼，經與送鑑槍枝管制編
    號0000000000號槍枝試射彈殼比對結果，其彈底紋痕特徵相吻合，認
    係由該槍所擊發，此亦有內政部警政署刑事警察局八十八年一月三十日刑鑑字第
    六七六○號鑑驗通知書一紙附卷可憑（八十八年度偵字第二九○號卷第九六頁）
    。綜上所述，本件罪證已臻明確，被告丙○○之犯行，堪以認定。
三、核被告丙○○所為，係犯槍砲彈藥刀械管制條例第七條第四項之未經許可持有手
    槍罪、第十二條第四項未經許可持有子彈罪。被告丙○○於嘉年華ＫＴＶ所持之
    槍枝係制式手槍，已如前述，公訴人因對上開槍枝之種類有所誤認，而認上開持
    有槍枝部分，係犯槍砲彈藥刀械管制條例第十條第四項之罪，且未論以該條例第
    十二條第四項之持有子彈罪，其起訴所引法條，容有未洽，應予變更。又被告丙
    ○○與廖文宏、莊政勳三人間，就所犯持有制式手槍、子彈罪名，互有犯意連絡
    及行為分擔，均為共同正犯。被告丙○○同時持有制式手槍及子彈之行為，均係
    一行為觸犯二罪名，應分別從一重之持有手槍罪論處。另被告丙○○共同毆打被
    害人乙○○、林俊榮成傷，另犯刑法第二百七十七條第一項之傷害罪部分，因被
    害人乙○○、林俊榮業已分別對共犯之被告莊政勳、廖文宏撤回告訴，依法其撤
    回告訴之效力及於共犯之丙○○，此部分原應為不受理之判決，惟因公訴人認此
    部分與前揭持有槍枝罪間有裁判上一罪之牽連關係，爰不另為不受理之諭知。原
    審予以論罪科刑固非無見，惟原審判決後，槍砲彈藥刀械管制條例業於九十年十
    一月十四日修正公佈刪除第十九條之規定，即對於同法第七條第四項之罪，經判
    處有期徒刑者，不得再依第十九條第一項宣告強制工作之保安處分，原審依上開
    規定，併予宣告強制工作三年尚有未當，被告上訴意旨否認犯罪固不足取，惟原
    判決既有上開可議之處即屬無可維持，應予撤銷改判。爰審酌被告被告持有槍枝
    ，對社會治安構成潛在威脅，且僅因酒後細故發生爭吵，即以強暴之手段持槍毆
    打被害人等，被告犯罪後之態度等一切情狀，量處如主文所示之刑，並就罰金部
    分諭知易服勞役之折算標準。扣案之制式貝瑞塔手槍二枝（均各含彈匣一個，槍
    枝管制編號分別為：0000000000號、0000000000號）、９
    ＭＭ制式子彈十二顆，均具有殺傷力，係槍砲彈藥刀械管制條例所管制之物品，
    屬違禁物，應依刑法第三十八條第一項第一款規定併予宣告沒收。
四、據上論結，應依刑事訴訟法第三百六十九條第一項前段、第三百六十四條、第二
    百九十九條第一項前段，槍砲彈藥刀械管制條例第七條第四項、第十二條第四項
    ，刑法第十一條前段、第二十八條、第五十五條、第四十二條第二項、第三十八
    條第一項第一款，罰金罰鍰提高標準條例第二條，判決如主文。
本案經檢察官甲○○到庭執行職務。
中      華      民      國　    九十三     年     二      月    十一　　日
                                臺灣高等法院臺中分院刑事第四庭
                                      審判長法  官　洪　耀　宗
                                      　　　法　官  江　德　千
                                      　　　法　官　劉　登　俊
右正本證明與原本無異。
如不服本判決應於收受送達後十日內向本院提出上訴書狀，其未敘述上訴之理由者並
得於提起上訴後十日內向本院補提理由書（均須按他造當事人之人數附繕本）。
　　　　　　　　　　　　　　　　　　　　　　書記官  鄧  智  惠
中      華      民      國　    九十三     年     二      月    十二　　日
                                                                        Ｒ
